臺灣花蓮地方法院民事裁定
111年度司繼字第235號
聲  請  人  馬小艷  

聲  請  人  葛鑫磊  

法定代理人  馬小艷  

上二聲請人
共同代理人  廖國竣律師




關  係  人  財政部國有財產署北區分署

法定代理人  郭曉蓉  
代  理  人  謝岱晏  
上列聲請人聲請選任遺產管理人事件，本院裁定如下：
    主  文
選任財政部國有財產署北區分署為被繼承人葛鴻安（男，民國00
年00月00日生，身分證統一編號：Z000000000號，民國110年9月
4日死亡，生前最後住所：花蓮縣○○鄉○○村○○路000巷00號）之遺
產管理人。
准對被繼承人之大陸地區以外之繼承人為承認繼承之公示催告。
被繼承人之大陸地區以外繼承人，應自本公示催告最後揭示於本
院公告處及司法院資訊網路之日起壹年內承認繼承，上述期限屆
滿，無繼承人承認繼承時，被繼承人之遺產，於清償債權、交付
遺贈物，並依法移交遺產於大陸地區之繼承人後，如有剩餘即歸
屬國庫。
聲請程序費用新臺幣壹仟元由被繼承人之遺產負擔。
    理  由
一、本件聲請意旨略以：聲請人馬小艷、葛鑫磊為大陸地區人民
    ，分別係被繼承人葛鴻安之配偶、兒子。被繼承人於民國11
    0年12月29日死亡並遺有遺產，而聲請人等二人業向本院聲
    明繼承，為辦理被繼承人之遺產繼承及分割事宜，爰依法聲
    請指定財政部國有財產署為被繼承人之遺產管理人等語。
二、按被繼承人在臺灣地區之遺產，由大陸地區人民依法繼承者
    ，其所得財產總額，每人不得逾新臺幣二百萬元，超過部分
    ，歸屬臺灣地區同為繼承之人；臺灣地區無同為繼承之人者
    ，歸屬臺灣地區後順序之繼承人；臺灣地區無繼承人者，歸
    屬國庫，臺灣地區與大陸地區人民關係條例第67條第1項定
    有明文。次按被繼承人在臺灣地區之遺產，由大陸地區人民
    依法繼承之遺產事件，其繼承人全部為大陸地區人民者，除
    被繼承人係現役軍人或退除役官兵者，應適用臺灣地區與大
    陸地區人民關係條例第68條規定外，由繼承人、利害關係人
    或檢察官聲請法院指定財政部國有財產局為遺產管理人，管
    理其遺產，臺灣地區與大陸地區人民關係條例第67條之1第1
    項定有明文。
三、經查，本件聲請人主張係被繼承人葛鴻安之配偶及子女，為
    大陸地區之人民，被繼承人於110年12月29日死亡，聲請人
    已向本院聲明繼承，被繼承人死亡後於臺灣地區無繼承人等
    情，業經本院職權調閱本院111年度司聲繼字第2號卷宗，並
    函詢花蓮○○○○○○○○○查明無訛，堪認聲請人之主張為真實。
    被繼承人於大陸地區之配偶及子女既尚生存，且未為繼承權
    之拋棄，為被繼承人之第一順位繼承人，依上開規定，繼承
    人全部為大陸地區人民，應依聲請指定財政部國有財產署為
    遺產管理人，爰指定財政部國有財產署北區分署為被繼承人
    葛鴻安之遺產管理人，並依法為承認繼承之公示催告。
四、爰依家事事件法第127條第4項之規定，裁定如主文。
五、如不服本裁定，應於裁定送達後10日內，以書狀向本院提出
    抗告狀，並繳納抗告費新臺幣1,000元。
中　　華　　民　　國　  111 　年　　7　　月　　11　　日
                    家事法庭  司法事務官  潘俊宏